臺灣高等法院高雄分院刑事判決
110年度上訴字第770號
上  訴  人  
即  被  告  徐士翔



指定辯護人  本院公設辯護人 陳信凱
上列上訴人因毒品危害防制條例案件，不服臺灣屏東地方法院10
9年度訴字第474號，中華民國110年5月18日第一審判決（起訴案
號：臺灣屏東地方檢察署109年度偵字第4152號、第5285號、109
年度毒偵字第864號），提起上訴，本院判決如下：
    主  文
上訴駁回。
    事  實
一、徐士翔明知海洛因、甲基安非他命分為毒品危害防制條例第
    2條第2項第1款、第2款所列管之第一級毒品、第二級毒品，
    不得持有、販賣，竟分別為下列行為：
  ㈠徐士翔意圖營利，基於販賣第二級毒品甲基安非他命之犯意
    ，先後於如附表一編號1至7、11、13至16所示之交易時間、
    地點，以如附表一編號1至7、11、13至16所示之交易方式，
    先後販賣第二級毒品甲基安非他命予如附表一編號1至7、11
    、13至16所示之交易對象。
  ㈡徐士翔意圖營利，基於同時販賣第一級毒品海洛因及第二級
    毒品甲基安非他命之犯意，先後於如附表一編號8至10、12
    所示之交易時間、地點，以如附表一編號8至10、12所示之
    交易方式，先後同時販賣第一級毒品海洛因及第二級毒品甲
    基安非他命予張高瑞。
二、嗣員警依法對徐士翔所持用如附表二編號10所示之行動電話
    號碼及如附表二編號12所示之行動電話門號執行通訊監察，
    於執行通訊監察過程中，得悉徐士翔有販毒情事，並於109
    年4月29日6時5分許，持原審法院核發之109年度聲搜字第40
    3號搜索票至徐士翔上開住處執行搜索，扣得如附表二所示
    之物，並拘提徐士翔，及通知陳世德、黃俊瑋、嚴仕燊、江
    南豪、楊宗銘、葉怡君、張高瑞到案說明，始悉全情。
三、案經屏東縣政府警察局內埔分局報告臺灣屏東地方檢察署檢
    察官偵查起訴。
    理  由
壹、證據能力：
    按被告以外之人於審判外之陳述，雖不符刑事訴訟法第159
    條之1至之4等4條之規定，而經當事人於審判程序同意作為
    證據，法院審酌該言詞陳述或書面陳述作成時之情況，認為
    適當者，亦得為證據；當事人、代理人或辯護人於法院調查
    證據時，知有刑事訴訟法第159條第1項不得為證據之情形，
    而未於言詞辯論終結前聲明異議者，視為有前項之同意，同
    法第159條之5定有明文。立法意旨在於傳聞證據未經當事人
    之反對詰問予以核實，原則上先予排除；惟若當事人已放棄
    反對詰問權，於審判程序中表明同意該等傳聞證據可作為證
    據；或於言詞辯論終結前未聲明異議，基於尊重當事人對傳
    聞證據之處分權，及證據資料愈豐富，愈有助於真實發見之
    理念，且強化言詞辯論主義，使訴訟程序得以順暢進行，上
    開傳聞證據亦均具有證據能力。查本案判決所引用具傳聞性
    質之各項證據資料，因檢察官及被告徐士翔暨其辯護人均同
    意有證據能力，本院審酌各該傳聞證據作成時之情況，認均
    與本件待證事實具有關聯性，且查無證據足以證明言詞陳述
    之傳聞證據部分，陳述人有受外在干擾、不法取供或違反其
    自由意志而陳述之情形；書面陳述之傳聞證據部分，亦無遭
    變造或偽造之情事，衡酌各該傳聞證據，作為本案之證據亦
    屬適當，自均得為證據，而均有證據能力。
貳、事實認定：
一、上開事實，迭據上訴人即被告徐士翔（下稱被告）於警詢、
    偵訊、原審及本院審理時均坦承不諱，核與證人陳世德、黃
    俊瑋、嚴仕燊、江南豪、楊宗銘、葉怡君、張高瑞於警詢及
    偵訊中證述之情節均大致相符（他849卷第8至12頁；偵5285
    卷一第195至211、261至268、361至368頁；偵4152卷一第27
    至239、287至289、303至317、319至321、351至353、415至
    417、425至440、475至477頁；偵5285卷二第59至65、115至
    132頁；偵4152卷二第67至73、139至141頁），且有如附表
    二編號1至6、10、12所示之物扣案可證。復有原審法院109
    年度聲搜字第403號搜索票，屏東縣政府警察局內埔分局搜
    索扣押筆錄、扣押物品目錄表、扣押物品收據、扣押物品清
    單、毒品初步檢驗報告單、蒐證照片、查獲毒品案件報告表
    ，偵查報告、職務報告、通聯調閱查詢單、台灣大哥大股份
    有限公司基本資料查詢，證人陳世德、嚴仕燊、葉怡君行動
    電話通聯紀錄畫面翻拍照片，被告與證人張高瑞交易毒品畫
    面翻拍照片、證人張高瑞行動電話內通訊軟體line對話紀錄
    翻拍照片、內政部警政署刑事警察局109年6月11日刑生字第
    1090046449號鑑定書，原審109年度聲監字第23號、109年度
    聲監續字第221號、109年度聲監續字第381號、109年度聲監
    續字第552號通訊監察書、通訊監察譯文，臺灣屏東地方檢
    察署檢察官拘票、報告書等件在卷可考（警卷第19、21至24
    、29至30、32頁；他3606卷一第5至128頁；他849卷第2至79
    、84頁；偵4152卷一第3至5、52、59、61至62、65、67至71
    、73、75、97、101、115至117、119至125、221、233、333
    、383、455、459頁；偵4152卷二第49、57至61、63、125、
    135頁；毒偵卷第31頁；偵5285卷一第13、15至22頁；原審
    卷第53至54、87至89、93、223、227頁）。基上，足徵被告
    所為前揭任意性自白核與客觀事實相符，堪以採信。
二、按販賣毒品之所謂販賣行為，係行為人基於營利之目的，而
    販入或賣出毒品而言。販賣毒品者，其主觀上須有營利之意
    圖，且客觀上有販賣之行為即足構成，至於實際上是否已經
    獲利則非所問。即於有償讓與他人之初，係基於營利之意思
    ，並著手實施，而因故無法高於購入之原價出售，最後不得
    不以原價或低於原價讓與他人時，仍屬販賣行為。必始終無
    營利之意思，縱以原價或低於原價有償讓與他人，方難謂為
    販賣行為，而僅以轉讓罪論處（最高法院100年度台上字第4
    683號判決意旨參照）。次按販賣毒品乃違法行為，交易雙
    方類皆以隱匿秘密之方式而為，且毒品無公定價格，每次購
    買價量，隨時可能依雙方關係深淺、資力、需求量及對行情
    之認知、來源是否充裕、查緝是否嚴緊，購買者被查獲時供
    述來源對象之可能性風險等因素之評估，因而異其標準，機
    動調整，非可一概而論。販賣毒品之利潤所得，除經坦承犯
    行或價量俱屬明確者外，本難查得實情，是以除非別有積極
    事證，足認係以同一價量委託代買、轉售或無償贈與，確未
    牟利以外，尚難執此遽認非法販賣毒品之證據尚有不足（最
    高法院97年度台上字第1012號、97年度台上字第3557號判決
    意旨參照）。查被告所為如附表一所示各次販賣毒品予購毒
    者之過程中，既如前述為向購毒者換取金錢並交付毒品，行
    為外觀上顯均具備販賣毒品犯行之構成要件，對被告而言應
    極具風險性，而其與前開購毒者間復均無深刻交情或其他密
    切關係，足認被告有從中賺取買賣價差牟利之意圖及事實，
    應屬合理認定，依上開判決意旨，概可認被告均係出於營利
    之意圖而為之，即均屬販賣行為。
三、綜上所述，本案事證明確，被告販賣第一級毒品海洛因、第
    二級毒品甲基安非他命犯行均堪認定，皆應依法論科。
參、論罪科刑：
一、新舊法比較：按毒品危害防制條例第4條第1、2項規定，於1
    09年1月15日修正公布，自公布後6個月施行；毒品危害防制
    條例第4條第1項於修正前規定：「製造、運輸、販賣第一級
    毒品者，處死刑或無期徒刑；處無期徒刑者，得併科新臺幣
    （下同）2,000萬元以下罰金。」修正後則規定：「製造、
    運輸、販賣第一級毒品者，處死刑或無期徒刑；處無期徒刑
    者，得併科3,000萬元以下罰金。」經整體比較新、舊法之
    結果，修正後之規定提高罰金刑上限。又毒品危害防制條例
    第4條第2項於修正前規定：「製造、運輸、販賣第二級毒品
    者，處無期徒刑或7年以上有期徒刑，得併科1,000萬元以下
    罰金。」修正後則規定：「製造、運輸、販賣第二級毒品者
    ，處無期徒刑或10年以上有期徒刑，得併科1,500萬元以下
    罰金。」經整體比較新、舊法之結果，修正後之規定提高罰
    金刑上限、有期徒刑下限，刑度較修正前為重。另毒品危害
    防制條例第17條第2項規定，參諸修正理由略以：「考量原
    立法之目的，係在使前述毒品案件之刑事訴訟程序儘早確定
    ，當以被告於歷次審判中均自白犯罪者，始足當之。」故爰
    修正第2項，明定於偵查及歷次審判中均自白者，始減輕其
    刑。被告為如附表一編號1所示之行為後，毒品危害防制條
    例第4條第2項業經修正，被告為如附表一編號2至16所示之
    行為，則均係於上開條文修正後施行前所犯，經比較新舊法
    之結果，均以修正前之規定對被告較為有利，依刑法第2條
    第1項前段規定，應適用行為時即修正前毒品危害防制條例
    第4條第1項、第2項、第17條第2項等規定論處。
二、核被告如附表一編號1至7、11、13至16所示之所為，均係犯
    修正前毒品危害防制條例第4條第2項之販賣第二級毒品罪；
    如附表一編號8至10、12所示之所為，均係犯修正前毒品危
    害防制條例第4條第1項之販賣第一級毒品罪及同條例第4條
    第2項之販賣第二級毒品罪。被告各次持有第一級毒品、第
    二級毒品之低度行為，均為其販賣之高度行為所吸收，均不
    另論罪。其次，被告如附表一編號8至10、12所示部分，以
    一行為同時販賣第一級毒品、第二級毒品，係以一行為而觸
    犯上開數罪名，為想像競合犯，均從一重以販賣第一級毒品
    罪處斷。被告如附表一編號2所示指示利用不知情之成年人
    郭錦鈺前往為其交易毒品，為間接正犯。被告所為如附表一
    所示之販賣第一級毒品犯行（4次）、販賣第二級毒品犯行
    （12次），犯意各別，行為有異，應予分論併罰。
三、刑之減輕事由：
  ㈠被告就如附表一所示之犯行，均於偵查及法院審理中自白，
    業如前述，均依修正前毒品危害防制條例第17條第2項規定
    減輕其刑。
  ㈡至辯護意旨雖稱被告有供出毒品來源曾啟榮、江南豪，應有
    毒品危害防制條例第17條第1項減刑規定之適用等語。然檢
    警並未查獲被告毒品上手曾啟榮、江南豪之犯罪事實等情，
    有屏東縣政府警察局內埔分局109年7月16日內警偵字第1093
    1219000號函暨所附資料、110年3月9日內警偵字第11030427
    600號函暨所附資料，臺灣屏東地方檢察署109年7月14日屏
    檢謀仁109偵4152字第1099026580號函、110年2月26日屏檢
    謀仁109偵4152字第1109007682號函等件附卷可稽（原審卷
    第105、107至152、265、267至287頁）。難認有依被告供述
    因而查獲其他正犯或共犯之情形，而無前述減刑規定之適用
    。
  ㈢按販賣第一級毒品罪之法定刑為死刑或無期徒刑，然同為販
    賣第一級毒品之人，其原因動機不一，犯罪情節未必盡同，
    或有大盤毒梟者，亦有中、小盤之分，甚或僅止於吸毒者友
    儕間為求互通有無之有償轉讓者亦有之，其販賣行為所造成
    危害社會之程度自屬有異，法律科處此類犯罪，所設之法定
    最低本刑卻分別同為「死刑或無期徒刑」，不可謂不重。於
    此情形，倘依其情狀處以較輕之徒刑，即足以懲儆，並可達
    防衛社會之目的者，自非不可依客觀之犯行與主觀之惡性二
    者加以考量其情狀，是否有可憫恕之處，適用刑法第59條之
    規定酌量減輕其刑，期使個案裁判之量刑，能斟酌至當，符
    合比例原則。查被告確有如附表一編號8至10、12所示之販
    賣第一級毒品之行為，而修正前毒品危害防制條例第4條第1
    項販賣第一級毒品罪之最輕法定本刑，並未區分犯罪者販賣
    之動機、其犯罪情節之輕重及危害社會之程度，一律均為無
    期徒刑，罪責甚重，衡以被告如附表一編號8至10、12所示
    之所販賣之海洛因價格尚非甚高，且僅販賣予證人張高瑞1
    人，顯見販售之對象及數量均非多，此與大量運輸、販賣毒
    品之大盤毒販惡性相較，尚難比擬，爰審酌被告此部分犯行
    ，依其犯罪情狀，難謂無情輕法重之憾，衡情不無可憫，是
    就被告如附表一編號8至10、12所示之犯行，依刑法第59條
    、第60條之規定減輕其刑，並依法遞減之。
四、原審認被告犯行明確，適用修正前毒品危害防制條例第4條
    第1項、第2項、第17條第2項，毒品危害防制條例第10條、
    第18條第1項前段、第19條第1項，刑法第2條第1項前段、第
    11條、第55條、第59條、第41條第1項前段、第8項、第50條
    第1項但書第1款、第51條第5款、第38條第2項前段、第4項
    、第38條之1第1項前段、第3項、第40條之2第1項等規定，
    並審酌被告明知海洛因、甲基安非他命係列管之第一級毒品
    、第二級毒品，戕害施用者之身心健康，不僅影響正常生活
    ，且為持續獲取毒品，常淪為竊賊、盜匪或販毒之徒，詎其
    因無視法律禁令，罔顧他人健康，並造成社會治安之隱憂，
    為本案販賣第一級毒品、第二級毒品犯行，均已助長毒品之
    流通，影響社會治安，所為均誠屬不應該；另考量被告犯後
    坦承全部犯行，態度尚佳，其販賣毒品之數量、犯罪所得之
    多寡；並兼衡其之前科紀錄（被告無經論罪科刑前科，見卷
    附臺灣高等法院被告前案紀錄表），及被告自陳為高職畢業
    之智識程度，現從事工地工作，每月收入約3萬餘元，未婚
    ，無子女之家庭經濟狀況等一切情狀，就其所犯，分別量處
    如附表一「主文欄」所示之刑，又考量刑法第51條數罪併罰
    定執行刑之立法方式，係採限制加重原則，非以累加方式定
    應執行刑，如以實質累加之方式定應執行刑，則處罰之刑度
    顯將超過其行為之不法內涵，而違反罪責原則，並考量因生
    命有限，刑罰對被告造成之痛苦程度，係隨刑度增加而生加
    乘效果，而非以等比方式增加，是以隨罪數增加遞減其刑罰
    之方式，當足以評價被告行為之不法性之法理。審酌被告所
    犯如附表一所示之16次販賣毒品犯行，其時間集中在109年1
    月至4月間，又其各該犯行侵害之法益相近，考量刑罰手段
    、目的之相當性，爰就其所犯如附表一所示之16罪，定應執
    行刑有期徒刑10年。又說明沒收情形如下：
  ㈠扣案如附表二編號4所示之物，係被告為如附表一所示之販賣
    毒品犯行時，量秤毒品所用之物，業據被告自承於卷，應依
    毒品危害防制條例第19條第1項規定，分別在被告各該販賣
    毒品罪刑項下宣告沒收。
  ㈡扣案如附表二編號10所示之物，係被告為如附表一編號5至16
    所示之販賣毒品犯行時，供作與購毒者聯絡交易毒品情事所
    用之物；編號12所示之物，係被告為如附表一編號1至4所示
    之販賣第二級毒品犯行時，供作與購毒者聯絡交易毒品情事
    所用之物，業據被告自承於卷，自應依毒品危害防制條例第
    19條第1項規定，分別在被告各該販賣毒品罪刑項下宣告沒
    收。未扣案曾插置如附表二編號12所示SIM卡之行動電話1支
    ，係被告為如附表一編號1至4所示之販賣第二級毒品犯行時
    ，供作與購毒者聯絡交易毒品情事所用之物，另據被告自承
    於卷，應依毒品危害防制條例第19條第1項規定，分別在被
    告各該販賣第二級毒品罪刑項下宣告沒收，並於全部或一部
    不能沒收或或不宜執行沒收時，依刑法第38條第4項規定，
    追徵其價額。
  ㈢扣案如附表二編號5之物，為被告所有，供預備販賣毒品分裝
    毒品所用之物，業據被告供承在卷，而扣案之夾鏈袋1包係
    尚未使用，認上開物品應係供被告日後分裝毒品以供販賣使
    用，核屬供犯罪預備之物，應依刑法第38條第2項前段規定
    ，分別在被告各該販賣毒品罪刑項下宣告沒收。
  ㈣附表一所示被告販賣毒品犯行所得價金，均為被告之犯罪所
    得，均應依刑法第38條之1第1項前段及第3項規定，分別在
    被告各該販賣毒品罪刑項下宣告沒收，並於全部或一部不能
    沒收或不宜執行沒收時，追徵其價額。
  ㈤扣案如附表二編號7至9、11所示之物，並無證據證明係本案
    被告犯罪所用或預備之物而與本案有何關連；另扣案編號13
    所示之物，雖係被告騎乘前往毒品交易地點所用之交通工具
    ，然以被告如附表一所示之各次販賣毒品之價格觀之，交易
    之毒品體積、重量應甚微，而可隨身攜帶，被告僅單純將如
    附表二編號13所示之物作為代步工具使用，尚非專供犯毒品
    危害防制條例第4條之罪之交通工具，均不予宣告沒收。
    經核原判決認事用法均無不合，量刑亦稱妥適。被告提起上
    訴，主張所犯販賣第二級毒品部分有刑法59條適用，且另以
    就其所犯部分，原審量刑與定執行刑均有過重，為此提出上
    訴。經查：
  ⒈各罪刑罰裁量部分：按法院為刑罰裁量時，除應遵守平等原
    則、保障人權之原則、重複評價禁止原則，以及刑法所規定
    之責任原則，與各種有關實現刑罰目的與刑事政策之規範外
    ，更必須依據犯罪行為人之個別具體犯罪情節、所犯之不法
    與責任之嚴重程度，以及行為人再社會化之預期情形等因素
    ，在正義報應、預防犯罪與協助受刑人復歸社會等多元刑罰
    目的間尋求平衡，而為適當之裁量。又關於刑之量定，係實
    體法賦予法院得依職權裁量之事項，苟已以行為人之責任為
    基礎，審酌刑法第57條各款所列事項而未逾越法律所規定之
    範圍，或濫用其權限，即不得任意指摘為違法或不當。經查
    ：原審就被告於本案所犯販賣第一、二級毒品罪，因有刑之
    減輕情形（均有毒品危害防制條例第17條第2項適用，販賣
    第一級毒品並有刑法第59條之適用），所犯販賣第一級毒品
    罪之處斷刑為有期徒刑7年6月以上、所犯販賣第二級毒品罪
    之處斷刑為有期徒刑3年6月以上，以量刑區間而言，原審就
    被告販賣第一級毒品罪係判處7年8月至7年10月之間，就被
    告販賣第二級罪係分別判處3年8月至3年10月之間，原審實
    以最低處斷刑量刑區間，依個案不同予以評價往上酌增幾個
    月之刑度，且本院審核後，認原審確有妥為審酌刑法第57條
    各款情形以及刑之加重減輕程度，符合前述刑罰裁量之相關
    原則，且無濫用刑罰裁量權或量刑過重之情事，被告上訴意
    旨就此部分指摘原判決刑罰裁量不當，為無理由。
  ⒉定應執行刑部分：按數罪併罰之定應執行之刑，係出於刑罰
    經濟與責罰相當之考量，並非予以犯罪行為人或受刑人不當
    之利益，相較於刑法第57條所定科刑時應審酌之事項係對一
    般犯罪行為之裁量，定應執行刑之宣告，乃對犯罪行為人本
    身及所犯各罪之間的總檢視，除應考量行為人所犯數罪反應
    出之人格特性，並應權衡審酌行為人之責任與整體刑法目的
    及相關刑事政策，在量刑權之法律拘束性原則下，依刑法第
    51條第5款之規定，採限制加重原則，以宣告各刑中之最長
    期為下限，各刑合併之刑期為上限，但不得逾30年，資為量
    刑自由裁量權之外部界限，並應受法秩序理念規範之比例原
    則、平等原則、責罰相當原則、重複評價禁止原則等自由裁
    量權之內部抽象價值要求界限之支配，使以輕重得宜，罰當
    其責，俾符合法律授與裁量權之目的，以區別數罪併罰與單
    純數罪之不同，兼顧刑罰衡平原則。查原審就被告所犯各罪
    之全部刑期，加計已逾有期徒刑之上限即30年數倍，所犯罪
    名共16罪，原審就其主刑部分僅定應執行刑為有期徒刑10年
    ；是原審就被告之定執行刑，並未踰越刑法第51條第5款所
    定法律之外部性界限，並均已給予極大之定應執行刑刑罰優
    惠，本院審核後，認符合法律授與裁量權之目的，與所適用
    法規目的之內部性界限無違，被告上訴意旨就此部分指摘
    原審定應執行刑不當，同無理由。
  ㈥綜上，被告上訴所指各節，俱無理由，其上訴應予駁回。
五、被告施用第一、二級毒品經原審判處罪刑部分，被告上訴後
    於本院撤回上訴而告確定，附此說明。 
據上論結，應依刑事訴訟法第368條，判決如主文。
本案經檢察官王雪鴻提起公訴，檢察官呂建昌到庭執行職務。
中　　華　　民　　國　　111 　年　　3 　　月　　31　　日
                  刑事第五庭    審判長法  官  簡志瑩
 　　　　　　　　　　　　　　　　　　 法  官  張盛喜
                                      法  官  陳美燕
以上正本證明與原本無異。
如不服本判決應於收受本判決後20日內向本院提出上訴書狀，其
未敘述上訴理由者，並得於提起上訴後20日內向本院補提理由書
狀（均須按他造當事人之人數附繕本）「切勿逕送上級法院」。
中　　華　　民　　國　　111 　年　　3 　　月　　31　　日
                                      書記官  陳金卿
附錄論罪科刑法條：
修正前毒品危害防制條例第4條第1項、第2項
製造、運輸、販賣第一級毒品者，處死刑或無期徒刑；處無期徒
刑者，得併科新臺幣 2 千萬元以下罰金。
製造、運輸、販賣第二級毒品者，處無期徒刑或7 年以上有期徒
刑，得併科新臺幣 1 千萬元以下罰金。　　　　　　　　　　　　　　　　　　　
附表一：
編號 交易對象 交易時間（民國） 交易方式（金額為新臺幣） 聯絡交易毒品之通話時間 原審主文（本院維持）   交易地點    1（即原起訴書附表編號10） 葉怡君 109 年1 月14日12時50分許 葉怡君先以其所持用門號0000000000號行動電話，於右揭時間，與徐士翔所持用插置如附表二編號12所示SIM 卡之行動電話（未扣案）門號聯繫，約定交易甲基安非他命之時間、地點後，徐士翔於左列時間、地點，販賣1,000元之甲基安非他命予葉怡君，並當場完成交易。 109 年1 月14日12時36分45秒 徐士翔販賣第二級毒品，處有期徒刑參年捌月。扣案如附表二編號四至五、十二所示之物均沒收；未扣案行動電話壹支及犯罪所得新臺幣壹仟元均沒收，於全部或一部不能沒收或不宜執行沒收時，追徵其價額。   屏東縣○○鄉○○路000號附近    2（即原起訴書附表編號8） 江南豪 109 年1 月15日19時52分許 江南豪之女友莊琍琍代江南豪先以江南豪所持用門號0000000000號行動電話，於右揭時間，與徐士翔所持用插置如附表二編號12所示SIM 卡之行動電話（未扣案）門號聯繫，約定交易甲基安非他命之時間、地點後，徐士翔即指示不知情之成年人郭錦鈺，於左列時間、地點，販賣2,500 元之甲基安非他命予江南豪，並當場完成交易。 1.109 年1 月15日19時28分42秒2.109 年1 月15日19時42分46 秒 徐士翔販賣第二級毒品，處有期徒刑參年拾月。扣案如附表二編號四至五、十二所示之物均沒收；未扣案行動電話壹支及犯罪所得新臺幣貳仟伍佰元均沒收，於全部或一部不能沒收或不宜執行沒收時，追徵其價額。   屏東市瑞光路紅館餐廳對面統一超商附近    3（即原起訴書附表編號2） 黃俊瑋 109 年1 月17日20時許 黃俊瑋先以其所持用門號0000000000號行動電話，於右揭時間，與徐士翔所持用插置如附表二編號12所示SIM 卡之行動電話（未扣案）門號聯繫，約定交易甲基安非他命之時間、地點後，徐士翔於左列時間、地點，販賣1,000元之甲基安非他命予黃俊瑋，並當場完成交易。 109 年1 月17日17時18分27秒 徐士翔販賣第二級毒品，處有期徒刑參年捌月。扣案如附表二編號四至五、十二所示之物均沒收；未扣案行動電話壹支及犯罪所得新臺幣壹仟元均沒收，於全部或一部不能沒收或不宜執行沒收時，追徵其價額。   黃俊瑋位於屏東縣○○鄉○○○巷0號住處    4（即原起訴書附表編號9） 楊宗銘 109 年1 月18日12時許 楊宗銘先以其所持用門號0000000000號行動電話，於右揭時間，與徐士翔所持用插置如附表二編號12所示SIM 卡之行動電話（未扣案）門號聯繫，約定交易甲基安非他命之時間、地點後，徐士翔於左列時間、地點，販賣500 元（起訴書附表編號9 之交易情形欄誤載為1,000 元）之甲基安非他命予楊宗銘，並當場完成交易。 1.109 年1 月18日10時2 分5 秒2.109年1 月18日11時50分10秒3.109年1 月18日11時55分27秒 徐士翔販賣第二級毒品，處有期徒刑參年捌月。扣案如附表二編號四至五、十二所示之物均沒收；未扣案行動電話壹支及犯罪所得新臺幣伍佰元均沒收，於全部或一部不能沒收或不宜執行沒收時，追徵其價額。   屏東縣○○鄉○○路000 號統一超商內    5（即原起訴書附表編號1） 陳世德 109年2月7日1時許 陳世德先以其所持用門號0000000000號行動電話，於右揭時間，與徐士翔所持用如附表二編號10所示之行動電話門號聯繫，約定交易甲基安非他命之時間、地點後，徐士翔於左列時間、地點，販賣1,000 元之甲基安非他命予陳世德，並當場完成交易。 109 年2 月6 日23時55分40秒 徐士翔販賣第二級毒品，處有期徒刑參年捌月。扣案如附表二編號四至五、十所示之物均沒收；未扣案犯罪所得新臺幣壹仟元沒收，於全部或一部不能沒收或不宜執行沒收時，追徵其價額。   陳世德位於屏東縣○○鄉○○路00號住處    6（即原起訴書附表編號3） 嚴仕燊 109 年2 月17日12時45分許 嚴仕燊先以其所持用門號0000000000號行動電話，於右揭時間，與徐士翔所持用如附表二編號10所示之行動電話門號聯繫，再以通訊軟體FACETIME聯繫，約定交易甲基安非他命之時間、地點後，徐士翔於左列時間、地點，販賣1,000 元之甲基安非他命予嚴仕燊，並當場完成交易。 1.109 年2 月17日12時39分58秒（簡訊）2.109 年2 月17日12時40分15秒（簡訊） 徐士翔販賣第二級毒品，處有期徒刑參年捌月。扣案如附表二編號四至五、十所示之物均沒收；未扣案犯罪所得新臺幣壹仟元沒收，於全部或一部不能沒收或不宜執行沒收時，追徵其價額。   屏東縣麟洛鄉中正路之流動市場附近    7（即原起訴書附表編號11） 張高瑞 109 年2 月21日20時40分許 張高瑞先以其所持用門號0000000000號行動電話，於右揭時間，與徐士翔所持用如附表二編號10所示之行動電話門號聯繫，約定交易甲基安非他命之時間、地點後，徐士翔於左列時間、地點，販賣800元之甲基安非他命予張高瑞，並當場完成交易。 1.109 年2 月21日19時57分5 秒2.109 年2 月21日20時37分52秒3.109 年2 月21日20時38分33秒4.109 年2 月21日20時39分39秒 徐士翔販賣第二級毒品，處有期徒刑參年捌月。扣案如附表二編號四至五、十所示之物均沒收；未扣案犯罪所得新臺幣捌佰元沒收，於全部或一部不能沒收或不宜執行沒收時，追徵其價額。   屏東縣○○鄉○○路000 號丁丁藥局附近    8（即原起訴書附表編號12） 張高瑞 109 年2 月23日16時35分許 張高瑞先以其所持用門號0000000000號行動電話，於右揭時間，與徐士翔所持用如附表二編號10所示之行動電話門號聯繫，約定交易海洛因、甲基安非他命之時間、地點後，徐士翔於左列時間、地點，同時販賣1,000 元之海洛因、2,000 元之甲基安非他命予張高瑞，並當場完成交易。 1.109 年2 月23日16時6 分47秒2.109 年2 月23日16時32分 徐士翔販賣第一級毒品，處有期徒刑柒年捌月。扣案如附表二編號四至五、十所示之物均沒收；未扣案犯罪所得新臺幣參仟元沒收，於全部或一部不能沒收或不宜執行沒收時，追徵其價額。   屏東縣○○市○○路0 段00號全家超商附近    9（即原起訴書附表編號13） 張高瑞 109 年2 月25日20時40分許 張高瑞先以其所持用門號0000000000號行動電話，於右揭時間，與徐士翔所持用如附表二編號10所示之行動電話門號聯繫，約定交易海洛因、甲基安非他命之時間、地點後，徐士翔於左列時間、地點，同時販賣2,000 元之海洛因、1,000 元之甲基安非他命予張高瑞，並當場完成交易。 1.109 年2 月25日20時12分7 秒2.109 年2 月25日20時36分 徐士翔販賣第一級毒品，處有期徒刑柒年拾月。扣案如附表二編號四至五、十所示之物均沒收；未扣案犯罪所得新臺幣參仟元沒收，於全部或一部不能沒收或不宜執行沒收時，追徵其價額。   屏東縣麟洛鄉中山路與民族路路口麟洛鄉公所附近    10（即原起訴書附表編號14） 張高瑞 109 年2 月29日12時40分許 張高瑞先以其所持用門號0000000000號行動電話，於右揭時間，與徐士翔所持用如附表二編號10所示之行動電話門號聯繫，約定交易海洛因、甲基安非他命之時間、地點後，徐士翔於左列時間、地點，同時販賣2,000 元之海洛因、1,000 元之甲基安非他命予張高瑞，並當場完成交易。 1.109 年2 月29日12時11分52秒2.109 年2 月29日12時35分 徐士翔販賣第一級毒品，處有期徒刑柒年拾月。扣案如附表二編號四至五、十所示之物均沒收；未扣案犯罪所得新臺幣參仟元沒收，於全部或一部不能沒收或不宜執行沒收時，追徵其價額。   屏東縣麟洛鄉中山路與民族路路口麟洛鄉公所附近    11（即原起訴書附表編號4） 嚴仕燊 109 年3 月14日9時36分許 嚴仕燊先以其所持用門號0000000000號行動電話，於右揭時間，與徐士翔所持用如附表二編號10所示之行動電話門號聯繫，約定交易甲基安非他命之時間、地點後，徐士翔於左列時間、地點，販賣1,000 元之甲基安非他命予嚴仕燊，並當場完成交易。 1.109 年3 月14日9 時22分19秒2.109 年3 月14日9時31分9秒 徐士翔販賣第二級毒品，處有期徒刑參年捌月。扣案如附表二編號四至五、十所示之物均沒收；未扣案犯罪所得新臺幣壹仟元沒收，於全部或一部不能沒收或不宜執行沒收時，追徵其價額。   屏東縣長治鄉新潭村全家超商附近    12（即原起訴書附表編號15） 張高瑞 109 年3 月19日16時30分許 張高瑞先以其所持用門號0000000000號行動電話，於右揭時間，與徐士翔所持用如附表二編號10所示之行動電話門號聯繫，約定交易海洛因、甲基安非他命之時間、地點後，徐士翔於左列時間、地點，同時販賣1,000 元之海洛因、1,000 元之甲基安非他命予張高瑞，並當場完成交易。 109 年3 月19日16時4 分26秒 徐士翔販賣第一級毒品，處有期徒刑柒年捌月。扣案如附表二編號四至五、十所示之物均沒收；未扣案犯罪所得新臺幣貳仟元沒收，於全部或一部不能沒收或不宜執行沒收時，追徵其價額。   屏東縣麟洛鄉中山路與民族路路口麟洛鄉公所附近    13（即原起訴書附表編號16） 張高瑞 109 年3 月21日10時10分許 張高瑞先以其所持用門號0000000000號行動電話，於右揭時間，與徐士翔所持用如附表二編號10所示之行動電話門號聯繫，約定交易甲基安非他命之時間、地點後，徐士翔於左列時間、地點，販賣1,500 元之甲基安非他命予張高瑞，並當場完成交易。 1.109 年3 月21日9 時50分12秒2.109 年3 月21日10時4 分8秒 徐士翔販賣第二級毒品，處有期徒刑參年捌月。扣案如附表二編號四至五、十所示之物均沒收；未扣案犯罪所得新臺幣壹仟伍佰元沒收，於全部或一部不能沒收或不宜執行沒收時，追徵其價額。   屏東縣麟洛鄉中山路與民族路路口附近    14（即原起訴書附表編號5） 嚴仕燊 109 年3 月21日21時58分許 嚴仕燊先以其所持用門號0000000000號行動電話，於右揭時間，與徐士翔所持用如附表二編號10所示之行動電話門號聯繫，約定交易甲基安非他命之時間、地點後，徐士翔於左列時間、地點，販賣500元之甲基安非他命予嚴仕燊，並當場完成交易。 1.109 年3 月21日21時48分44秒2.109 年3 月21日21時53分33秒 徐士翔販賣第二級毒品，處有期徒刑參年捌月。扣案如附表二編號四至五、十所示之物均沒收；未扣案犯罪所得新臺幣伍佰元沒收，於全部或一部不能沒收或不宜執行沒收時，追徵其價額。   屏東縣長治鄉新潭村全家超商附近    15（即原起訴書附表編號6） 嚴仕燊 109 年3 月24日19時57分許 嚴仕燊先以其所持用門號0000000000號行動電話，於右揭時間，與徐士翔所持用如附表二編號10所示之行動電話門號聯繫，約定交易甲基安非他命之時間、地點後，徐士翔於左列時間、地點，販賣1,000 元之甲基安非他命予嚴仕燊，並當場完成交易。 109 年3 月24日19時42分57秒 徐士翔販賣第二級毒品，處有期徒刑參年捌月。扣案如附表二編號四至五、十所示之物均沒收；未扣案犯罪所得新臺幣壹仟元沒收，於全部或一部不能沒收或不宜執行沒收時，追徵其價額。   屏東市歸仁路某肉圓攤附近    16（即原起訴書附表編號7） 嚴仕燊 109 年4 月27日19時5分許 徐士翔持用如附表二編號10所示之行動電話使用通訊軟體FACETIME於右揭時間，與嚴仕燊聯繫，約定交易甲基安非他命之時間、地點後，徐士翔於左列時間、地點，販賣1,000元之甲基安非他命予嚴仕燊，並當場完成交易。 1.109 年4 月27日18時41分2.109 年4 月27日18時47分3.109 年4 月27日18時53分 徐士翔販賣第二級毒品，處有期徒刑參年捌月。扣案如附表二編號四至五、十所示之物均沒收；未扣案犯罪所得新臺幣壹仟元沒收，於全部或一部不能沒收或不宜執行沒收時，追徵其價額。   屏東縣長治鄉中興路統一超商附近    

附表二：
編號 物品 數量 備                  註 1 注射針筒 2支 與本案販賣無關。 2 安非他命吸食器 1組 與本案販賣無關。 3 藥鏟 1支 與本案販賣無關。 4 磅秤 1台 徐士翔所有，供為如附表一所示之販賣毒品所用之物，依毒品危害防制條例第19條第1項規定沒收。 5 夾鏈袋 1包 徐士翔所有，供如附表一所示之預備販賣毒品所用之物，依刑法第38條第2 項前段規定沒收。 6 殘渣袋 1個 與本案販賣無關。 7 不明膏狀物 1包 徐士翔所有，與本案無關。 8 不明藥錠粉末 1包 徐士翔所有，與本案無關。 9 行動電話 1支 1.門號0000000000號，含SIM 卡1 枚。 2.徐士翔所有，與本案無關。 10 行動電話 1支 1.門號0000000000號，含SIM 卡1 枚。 2.徐士翔所有，供為如附表一編號5 至16所示之販賣毒品聯絡所用之工具，依毒品危害防制條例第19條第1 項規定沒收。 11 行動電話 1支 1.雙卡機，門號0000000000號，含SIM 卡1枚。 2.徐士翔所有，與本案無關。 12 SIM 卡 1枚 1.查獲時係插置於上開編號11所示之行動電話，門號0000000000號。 2.徐士翔所有，供為如附表一編號1 至4 所示之販賣毒品聯絡所用之工具，依毒品危害防制條例第19條第1 項規定沒收。 13 普通重型機車 1輛 1.車號000-000號。 2.徐士翔所有，僅係代步工具，不予沒收。